【裁判字號】    98,交聲,3719
【裁判日期】    981126
【裁判案由】    交管條例聲異
【裁判全文】
臺灣板橋地方法院刑事裁定            98年度交聲字第3719號
原處分機關  交通部公路總局台北區監理所
異  議  人
即受處分人  乙○○
上列異議人因違反道路交通管理處罰條例案件，對於交通部公路
總局台北區監理所於中華民國98年9 月30日所為之裁決處分（案
號：北監自裁字第裁40-CG0000000號）不服，聲明異議，本院裁
定如下：
    主      文
異議駁回。
    理      由
一、原處分意旨略以：異議人所有之車號２４５８－ＨＦ號自用
    小客車，因於民國98年7 月25日上午9 時53分許，由駕駛人
    駕駛行經台北縣鶯歌鎮○○○路第一示範公墓前方路段（往
    樹林方向）時，有「汽車駕駛人行車速度超過規定之最高時
    速（速限50公里、經測時速68公里、超速18公里）」之違規
    ，經警逕行舉發，填具台北縣政府警察局98年8 月14日北縣
    警交字第CG0000000 號舉發違反道路交通管理事件通知單，
    原處分機關於98年9 月30日依道路交通管理處罰條例第40條
    、第63條第1 項第1 款等規定，裁處罰鍰新台幣1,600 元，
    並記違規點數一點，異議人於同年10月7 日聲明異議等情。
二、異議意旨略以：舉發照片所示之路段與伊違規之路段不符，
    原處分應予撤銷云云。
三、法院之判斷：
（一）按汽車駕駛人行車速度超過規定之最高時速，除有第43條
      第1 項第2 款情形（行車速度，超過規定之最高時速60公
      里以上）外，處新台幣1,200 元以上2,400 元以下罰鍰：
      又汽車駕駛人有第40條情形者，除依原條款處罰鍰外，並
      予記違規點數一點；另汽車駕駛人之行為有行車速度超過
      規定之最高速限情形，當場不能或不宜攔截製單舉發者，
      得逕行舉發，道路交通管理處罰條例第40條、第63條第1
      項第1 款、第7 條之2 第2 項第9 款分別定有明文。
（二）查異議人所有之系爭車輛，由駕駛人駕駛於上開時間，行
      經前開路段，為警拍照逕行舉發之事實，業據證人即舉發
      警員甲○○於本院審理時到庭證述明確，復有舉發照片、
      現場簡圖等件在卷可稽；而依該舉發照片顯示：車號２４
      ５８－ＨＦ號自用小客車，於行經台北縣鶯歌鎮○○○路
      第一示範公墓前方路段（往樹林方向）時，其行車速度為
      時速68公里甚明。異議人主張：舉發照片所示之路段與伊
      違規之路段不符云云，核與事證不符，尚難採信。
（三）綜上所述，系爭車輛在前開路段，確有「汽車駕駛人，行
      車速度，超過規定之最高時速（速限50公里、經測時速68
      公里、超速18公里）」之違規，原處分機關據以裁罰，於
      法有據，異議人聲明異議為無理由，應予駁回。
四、據上論斷，應依道路交通案件處理辦法第19條，裁定如主文
    。
中    華    民    國    98    年    11    月    26    日
                  交通法庭  法  官  林鈺琅
上列正本證明與原本無異。
如不服本裁定，應於裁定送達後5 日內，敘明抗告理由，向本院
提出抗告狀。
                            書記官  林蔚然
中    華    民    國    98    年    11    月    26    日


司法院資訊處製作；財團法人民間司法改革基金會備份。
